宣示判決筆錄
原      告  臺灣產物保險股份有限公司台中分公司

法定代理人  廖原益  
訴訟代理人  方建閔  
被      告  黃義昌  

上列當事人間110年度中小字第4852號請求損害賠償事件，於中
華民國111年1月7日上午9時40分整在臺灣臺中地方法院臺中簡易
庭宣示判決，出席職員如下：
    法      官  林筱涵
    書  記  官  張峻偉
朗讀案由。
法官朗讀主文宣示判決如下：
    主      文
被告應給付原告新臺幣壹萬貳仟壹佰參拾壹元，及自民國一一○
年八月三十一日起至清償日止，按週年利率百分之五計算之利息
。
訴訟費用新臺幣壹仟元由被告負擔。
本判決得假執行。
    事實及理由之要領
一、原告主張：被告於民國109年10月4日19時2分許，駕駛車牌
    號碼00-0000號自用小客車，行經臺中市○○區○○○○路000號前
    ，因未注意車前狀況，不慎追撞訴外人曾宇呈所騎駛車牌號
    碼000-0000號大型重型機車，致該大型重型機車再往前推撞
    原告所承保、由訴外人林上村所駕駛、且為訴外人林明源所
    有之車牌號碼000-0000號自用小客車（下稱系爭車輛），致
    系爭車輛受損，所需修復費用共計新臺幣（下同）23,137元
    （含工資費用1,925元、烤漆費用7,762元、零件費用13,450
    元），而系爭車輛受損部分業由原告依保險契約予以理賠。
    為此，爰依保險法第53條之規定及侵權行為之法律關係，請
    求被告賠償上開零件折舊後之修復費用，並聲明：被告應給
    付原告12,131元，及自起訴狀繕本送達翌日起至清償日止，
    按週年利率百分之5計算之利息。
二、上開原告主張之事實，業據其提出道路交通事故當事人登記
    聯單、現場圖、初步分析研判表【記載被告未注意車前狀況
    、曾宇呈及林上村尚未發現肇事因素】、任意險理賠計算書
    、估價單、估價單明細、車損照片、統一發票、行車執照為
    證，並經本院向臺中市政府警察局第四分局調取本件交通事
    故之道路交通事故現場圖、道路交通事故調查報告表、談話
    紀錄表、補充資料表、初步分析研判表、現場照片核閱無誤
    。被告已於相當時期受合法之通知，而於言詞辯論期日不到
    場，亦未提出準備書狀爭執，依民事訴訟法第436條之23準
    用第436條第2項適用第280條第3項、第1項之規定，視同自
    認。從而，原告依保險法第53條規定及侵權行為之法律關係
    ，請求被告給付零件折舊後之修理費用12,131元（即工資費
    用1,925元、烤漆費用7,762元、零件費用2,444元），及自
    起訴狀繕本送達翌日即110年8月31日（見本院卷第81頁送達
    證書）起至清償日止，按週年利率百分之5計算之利息，為
    有理由，應予准許。
三、訴訟費用負擔及假執行宣告之依據：民事訴訟法第78條、第
    436條之19第1項、第436條之20。
　
民事訴訟法第436條之24第2項：
對於本判決之上訴，非以違背法令為理由，不得為之。
如對本判決上訴，須於判決送達後20日內向本院提出上訴狀，並
須表明原判決所違背之法令及其具體內容與依訴訟資料可認為原
判決有違背法令之具體事實之上訴理由（均須按他造當事人之人
數附繕本）。
中　　華　　民　　國　　111 　年　　1 　　月　　7 　　日
                  臺灣臺中地方法院臺中簡易庭
                                  法  官  林筱涵
                                  書記官  張峻偉
以上正本證明與原本無異。
中　　華　　民　　國　　111 　年　　1 　　月　　7 　　日
                                  書記官  張峻偉